【裁判字號】    90,交聲,588
【裁判日期】    900702
【裁判案由】    違反道路交通管理處罰條例聲明異議
【裁判全文】
臺灣臺北地方法院交通事件裁定                      九十年度交聲字第五八八號
    異議人即
    受處分人  王沛垣
右列受處分人因違反道路交通管理處罰條例案件，對於台北市交通事件裁決所
國九十年六月十五日所為之處分（原處分案號：北市裁三字第駕裁二二－ＡＭ000
0000號），聲明異議，本院裁定如左：
    主      文
異議駁回。
    理      由
一、按機器腳踏車，不在規定車道行駛者，處新台幣（以下同）六百元以上一千八百
    元以下罰鍰，道路交通管理處罰條例（民國九十年一月十七日總統修正公之道路
    交通管理處罰條例部分條文，其施行日期依同條例第九十三條規定須由行政院以
    命令定之，而行政院係於九十年四月三日以台九十交字第０一九三一七號令發布
    修正後之該條例自九十年六月一日起施行，故以下所述及之本條例，如無特別註
    明，乃係修正生效後之新法，而於敘述上如係九十年一月十七日修正，同年六月
    一日生效施行前之該條例，則會在該條例下加註【舊法】以資辨明，先予敘明）
    第四十五條第十三款定有明文，而道路交通管理處罰條例所稱之汽車，依該條例
    第三條第八款規定包括機器腳踏車，再汽車駕駛人駕駛汽車違反道路交通管理處
    罰條例第四十五條規定者，除應依該條所規定之罰鍰處罰外，並予記違規點數一
    點，道路交通管理處罰條例第六十三條第一項第一款亦定有明文。
二、本件受處分人即異議人王沛垣於九十年三月三十日上午十一時十六分許，騎乘其
    所有車號ＢＡＧ－八五五號重型機車，在台北市中山區○○○路、遼寧街交岔路
    口附近道路上標示有「禁行機車」之車道上行駛，而為台北市政府警察局中山分
    局警備隊員警黃長吉當場以拍照之方式採證，並以受處分人有違反前揭道路交通
    管理處罰條例（舊法）第四十五條第十三款規定之行為掣單舉發，嗣將舉發通知
    單送達於受處分人後，受處分人於舉發通知單上所載之應到案日期前向原處分機
    關提出申訴，經原處分機關請舉發單位即中山分局調查結果，仍認受處分人有前
    開違規行為，原處分機關乃依道路交通管理處罰條例第四十五條第十三款、第六
    十三條第一項第一款規定於九十年六月十五日從輕裁處異議人罰鍰六百元，併予
    記違規點數一點。
三、受處分人聲明異議意旨固不否認有騎乘其所有前開車號機車在前開標示有「禁行
    機車」之車道上行駛之事實，核與卷附舉發員警所拍照採證相片顯示之情節相符
    ，惟否認有任何違反前揭道路交通管理處罰條例第四十五條第十三款規定之行為
    ，辯稱：我是被相片中一台計程車給逼到禁行機車道的，我不是故意要去違規的
    云云，惟查：
    依採證相片所示行駛於受處分人所騎乘機車右側之計程車，與受處分人所騎乘之
    機車間尚有非常寬敞之空間，並沒有如受處分人所辯稱係對其逼進使其行駛到禁
    行機車道之行為，否則該部計程車與受處分人所騎乘之機車不可能還有如此大空
    間之理，而定係受處分人自己原本就行駛於禁行機車道，方會為警拍照採證，是
    受處分人雖以前揭情詞置辯，尚難認為可採，本件事證明確，受處分人之違規行
    為堪以認定。
四、綜上所述，受處分人確有在前揭時間在禁行機車之車道騎乘機車之行為，從而原
    處分機關乃依前揭道路交通管理處罰條例第四十五條第十三款、第六十三條第一
    項第一款規定從輕裁處受處分人罰鍰六百元並予記違規點數一點，核無違誤，本
    件受處分人之異議為無理由，自應將其異議駁回。
據上論斷，應依道路交通案件處理辦法第十九條，裁定如主文。
中      華      民      國    九十      年      七      月      二      日
                                      臺灣臺北地方法院交通法庭
                                          法  官  葉  建  廷
右正本證明與原本無異。
如不服本裁定，應於裁定送達後五日內向本院提出抗告狀。
                                          書記官  許  婉  如
中      華      民      國    九十      年      七      月      二      日


司法院資訊處製作；財團法人民間司法改革基金會備份。
